臺灣嘉義地方法院刑事裁定
109年度聲字第953號
聲明異議人
即  受刑人  黃宥儒


上列聲明異議人即受刑人因違反毒品危害防制條例案件，對於臺
灣嘉義地方檢察署檢察官執行之指揮（109年度執更字第1012號
）認為不當而聲明異議，本院裁定如下：
    主  文
聲明異議駁回。
    理  由
一、本件聲明異議意旨詳如刑事聲明狀所載（如附件）。
二、受保護管束人在保護管束期間內，應遵守左列事項：(一)保
    持善良品行，不得與素行不良之人往還。(二)服從檢察官及
    執行保護管束者之命令。(三)不得對被害人、告訴人或告發
    人尋釁。(四)對於身體健康、生活情況及工作環境等，每月
    至少向執行保護管束者報告一次。(五)非經執行保護管束者
    許可，不得離開受保護管束地；離開在10日以上時，應經檢
    察官核准；受保護管束人違反前條各款情形之一，情節重大
    者，檢察官得聲請撤銷保護管束或緩刑之宣告；假釋中付保
    護管束者，如有前項情形時，典獄長得報請撤銷假釋，保安
    處分執行法第74條之2、第74條之3分別定有明文。又受刑人
    或其法定代理人或配偶，以檢察官執行之指揮為不當者，得
    向諭知該裁判之法院聲明異議；刑罰執行，由檢察官依指揮
    書附具之裁判書為之，刑事訴訟法第484條、第457條第1 項
    前段、第458 條前段定有明文。執行機關對於審判機關所為
    之裁判，並無審查內容之權，故裁判是否違法，並非執行機
    關所得過問，是聲明異議之對象，應係檢察官之執行指揮行
    為，而非檢察官據以指揮執行之裁判，而所稱「檢察官執行
    之指揮不當」，係指檢察官有積極執行指揮之違法及其執行
    方法有不當等情形而言；檢察官如依確定判決、裁定指揮執
    行，即無執行之指揮違法或其執行方法不當之可言（最高法
    院108年度台抗字第79號裁定意旨參照）。是以，依刑事訴
    訟法第484條規定，受刑人得向諭知該裁判之法院聲明異議
    者，以「檢察官執行指揮不當者」為限，必檢察官有積極執
    行指揮之違法或執行方法有不當等情形，始足當之，故檢察
    官倘係依前揭規定，指揮執行殘餘刑期，自無不當。
三、經查，本件受刑人前因違反毒品危害防制條例案件，臺灣高
　　等法院臺南分院以102年度聲字第586號裁定應執行有期徒刑
　  3年7月確定；復因違反毒品危害防制條例案件，經本院以10
    1年度嘉簡字第1325號判決有期徒刑5月確定；又因違反毒品
    危害防制條例案件經本院以104年度聲字第214號裁定應執行
    刑為有期徒刑4年確定。上開執行刑接續執行，本受刑人於
    民國102年6月21日入監接續執行，於108年9月4日假釋並付
    保護管束，保護管束期間由臺灣嘉義地方檢察署（下稱嘉義
    地檢）觀護人執行保護管束，假釋期間原於110 年5月2日屆
    滿，惟法務部矯正署於109年10月23日以受刑人明知於假釋
    期間應遵守保護管束事項，竟多次（108年10月16日、109年
    4月27日、6月3日、7月15日、8月31日）未依規定至嘉義地
    檢報到及接受尿液採驗，經告誡、訪視及協尋後，仍未能確
    實遵行為由，通知原執行監獄典獄長報請法務部撤銷上開假
    釋，經法務部認受刑人在保護管束期間內，顯已違反保安處
    分執行法第74條之2第2款、第4款規定且情節重大，於109年
    10月23日核准撤銷其假釋，嗣嘉義地檢檢察官於109年11月5
    日核發109 年度執更字第1012號執行指揮書，將受刑人發監
    執行殘餘刑期有期徒刑1年7月28日，此有臺灣高等法院被告
    前案紀錄表、臺灣嘉義地方檢察署檢察官108年執更護字第2
    55號執行保護管束指揮書、109年度執更字第1012號執行指
    揮書、法務部○○○○○○○假釋證明書、法務部○○○○○○○109年10
    月29日嘉監教字第10900442700號函、法務部矯正署109年10
    月23日法矯署教字第10901099310號函附卷可稽。是嘉義地
    檢檢察官於受刑人之假釋經撤銷後，換發109年度執更字第1
    012號執行指揮書執行殘刑1年7月28日，所為執行之指揮，
    於法有據，並無違法或不當。
四、又按監獄行刑法業於108年12月17日修正、109年1月15經總
    統華總一義字第10900004131號令修正公布全文156條，並自
    公布日後6個月即109年7月15日施行。修正後監獄行刑法第
    十三章假釋，已明文規定假釋審查、監獄假釋審查會陳報假
    釋之決議程序；並於該法第121條、第134條明定受刑人對於
    法務部許可、不予許可假釋或撤銷假釋之處分不服者，得於
    收受處分書之翌日起10日內向法務部提起復審、對於廢止假
    釋、不予許可假釋或撤銷假釋之處分不服，經依本法提起復
    審而不服其決定，或提起復審逾2個月不為決定或延長復審
    決定期間逾2個月不為決定者，應向監獄所在地或執行保護
    管束之地方法院行政訴訟庭提起訴訟等救濟途徑。又同法第
    153條第3項規定「本法中華民國108年12月17日修正之條文
    施行前，因撤銷假釋得聲明異議之案件，得於修正施行日之
    次日起算30日內，依本法規定向管轄地方法院行政訴訟庭提
    起訴訟。」是依現行法規定，自109年7月15日起，受刑人對
    於廢止假釋、不予許可假釋或撤銷假釋之處分不服等爭議，
    應循行政爭訟途徑予以救濟。又觀諸受刑人所提出之聲明異
    議狀內容，受刑人似亦對於撤銷假釋之處分有所不服，惟揆
    諸前開說明，受刑人如對於撤銷假釋之處分不服，自應循上
    列途徑以謀救濟，方為適法，受刑人依刑事訴訟法規定向本
    院聲明異議，自亦與法不合，併予說明。
五、綜上所述，本件檢察官之執行指揮，經核並無違法或不當，
    本件聲明異議為無理由，應予駁回。
據上論斷，應依刑事訴訟法第486條，裁定如主文。
中　　華　　民　　國　　110 　年　　1 　　月　　22　　日
                  刑事第一庭  法  官  林家賢
上列正本證明與原本無異。
如不服本裁定，應於裁定送達後5日內向本院提出抗告狀（應附
繕本）。
中　　華　　民　　國　　110 　年　　1 　　月　　22　　日
                              書記官  張子涵